# 关于新三板挂牌企业股份支付时如何确定公允价值

提问人：113131764 时间：2017-05-23 10:59:19
某新三板挂牌企业，采用协议定价方式，计划在今年 6 月份的时候做一次股权激励，价格暂定在 5 元/股，全部为老股转让，锁定期为 2年，但由于三板通病交易量少，整个 2017 年度到现在没有任何交易， 2016 年度全年交易如下： 时间单价（元/股） 数量（股） 总额（元） 类别备注2016.14 1,000.00 4,000.00 外部散户交易外部散户自行交易，真实交易2016.2 3.50 420,000.00 1,470,000.00 内部股东交易内部交易，无参考性2016.35 3,000.00 15,000.00 外部散户交易外部散户自行交易，真实交易2016.37 2,000.00 14,000.00 外部散户交易外部散户自行交易，真实交易2016.37.3 6,000.00 43,800.00 外部散户交易外部散户自行交易，真实交易2016.46 109,000.00 654,000.00 内部股东转让给外部个人两次实际为同一次交易分两天完成2016.46 108,000.00 648,000.00 2016.59 7,000.00 63,000.00 内部股东转让给外部散户其他信息如下，推算目前公允价值方式如下：
20152016 收入 80,000,000.00 95,000,000.00净利润 18,000,000.00 20,000,000.00净资产 55,000,000.00 75,000,000.00每股净资产 2.753.75每股收益 A 0.901.00拟定参考价格 B 6.00
倍数（以每股收益计算） C=B/A 6.67 6.67推算每股公允价值（假设与 2015 年度同样的倍数） D=C*A 6.67在计算的时候参考了 2016 年的，扣除股东内部交易后及交易量较小的交易后，仅剩 6 元那次交易，因此以 6 元价格来推算，不知道该种方式是否合理？
请问大家一般未做市的新三板公司如何对公允价值进行估算？
请问陈老师，该种情况有没有比较权威的定价方式，因为协议交易很容易自己做出来价格，企业随便找几个人交易一下就可以随时把价格做高做低

回答人：chenyiwei
这个问题请参考《北京注册会计师协会专家委员会提示[2016]第 8 号——IPO企业股权激励工具关注的审计重点》中对“四个维度”的表述处理：
通常管理层需要考虑以下四个维度，做出相互印证： 1.以引入外部机构或战略投资者相对公允的价格作为参照依据。从参考时效上，通常考虑六个月之内的股权交易，并考虑近期公司业务是否有重大变化。如果发行价格明显不公允，例如，为换取外部投资者为企业带来的资源或其他利益，而单独确定发行价格的情况等，应当予以排除； 2.引入专业的资产评估机构进行评估，比如首选现金流折现法； 3.以相同或类似行业市盈率、市净率，作为衡量公允价值的校对依据； 4.使用期权定价模型。
你说的参考价格，因为交易时间较早，当时的市盈率倍数与现在可能有差异，且有可能该参考价格并非当时的公允价值，所以说服力较低。